src/fst/test/gt-norm-yamls/adj-1_gt-norm.yaml
Config:
  hfst:
    Gen: ../../../src/generator-gt-norm.hfst
    Morph: ../../../src/analyser-gt-norm.hfst
  xerox:
    Gen: ../../../src/generator-gt-norm.xfst
    Morph: ../../../src/analyser-gt-norm.xfst
    App: lookup


# Comments after each adjective:
# ok = checked against
# ? = not checked
# c = Comp or Superl attested in corpus

# Evensyllable adjectives that belong to GIEVRRA, HÁVSSKE, NUORRA, TJUODDJE, GALLJE, TJÁBBE SÁVADAHTTE, JUHKKE, BÅRRE, SUOLASIEHKE, DÁBBELIJ, BOREÁLA

# With attribute -s.

Tests:

  Adjective - jalla: #  GIEVRRA
    jalla+A+Attr: jallas
    jalla+A+Sg+Nom: jalla
    jalla+A+Der/Comp+A+Sg+Nom: jallap
    jalla+A+Der/Superl+A+Sg+Nom: jallamus
    jalla+A+Der/Comp+A+Der/AAdv+Adv: jallabut
    jalla+A+Der/Superl+A+Der/AAdv+Adv: jallamusát
    jalla+A+Der/Comp+A+Der/Dimin+A+Sg+Nom: jallabusj
    jalla+A+Der/Comp+A+Der/Dimin+A+Der/AAdv+Adv: jallabuttjat
    jalla+A+Der/AAdv+Adv: jallat
    jalla+A+Attr+Der/vuota+N+Sg+Nom: jallasvuohta
    jalla+A+Attr+Der/vuota+N+Sg+Nom+PxSg1: jallasvuohtam
    jalla+A+Attr+Der/vuota+N+Sg+Nom+PxSg3: []

  Adjective - giehppe: #  GIEVRRA
    giehppe+A+Attr: [giehpes, giehppis, gæhppis, gähppis]
    giehppe+A+Sg+Nom: giehppe
    giehppe+A+Der/Comp+A+Sg+Nom: giehpep
    giehppe+A+Der/Superl+A+Sg+Nom: giehpemus
    giehppe+A+Der/Comp+A+Der/AAdv+Adv: giehpebut
    giehppe+A+Der/Superl+A+Der/AAdv+Adv: giehpemusát
    giehppe+A+Der/Comp+A+Der/Dimin+A+Sg+Nom: giehpebusj
    giehppe+A+Der/Comp+A+Der/Dimin+A+Der/AAdv+Adv: giehpebuttjat
    giehppe+A+Der/AAdv+Adv: giehpet
    giehppe+A+Attr+Der/vuota+N+Sg+Nom: [giehpesvuohta, giehppisvuohta, gæhppisvuohta, gähppisvuohta]

  Adjective - loadtje: # GIEVRRA
    loadtje+A+Attr: loattjes
    loadtje+A+Sg+Nom: loadtje
    loadtje+A+Der/Comp+A+Sg+Nom: loattjep
    loadtje+A+Der/Superl+A+Sg+Nom: loattjemus

  Adjective - vallje: # GIEVRRA
    vallje+A+Attr: valjes
    vallje+A+Sg+Nom: vallje
    vallje+A+Der/Comp+A+Sg+Nom: valjep
    vallje+A+Der/Superl+A+Sg+Nom: valjemus

  Adjective - vieddje: #  
    vieddje+A+Attr: vieddjes
    vieddje+A+Sg+Nom: vieddje
    vieddje+A+Der/Comp+A+Sg+Nom: vieddjep
    vieddje+A+Der/Superl+A+Sg+Nom: vieddjemus
    vieddje+A+Der/Comp+A+Der/AAdv+Adv: vieddjebut
    vieddje+A+Der/Superl+A+Der/AAdv+Adv: vieddjemusát
    vieddje+A+Der/Comp+A+Der/Dimin+A+Sg+Nom: vieddjebusj
    vieddje+A+Der/Comp+A+Der/Dimin+A+Der/AAdv+Adv: vieddjebuttjat
    vieddje+A+Der/AAdv+Adv: vieddjet
    vieddje+A+Attr+Der/vuota+N+Sg+Nom: vieddjesvuohta

  Adjective - hávsske: # HÁVSSKE
    hávsske+A+Attr: hávsskes
    hávsske+A+Sg+Nom: hávsske
    hávsske+A+Sg+Gen: hávsske
    hávsske+A+Sg+Acc: hávsskev
    hávsske+A+Sg+Ill: hávsskáj
    hávsske+A+Sg+Ine: hávssken
    hávsske+A+Sg+Ela: hávsskes
    hávsske+A+Sg+Com: hávsskijn
    hávsske+A+Pl+Nom: hávsske
    hávsske+A+Pl+Gen: hávsskij
    hávsske+A+Pl+Acc: hávsskijt
    hávsske+A+Pl+Ill: hávsskijda
    hávsske+A+Pl+Ine: hávsskijn
    hávsske+A+Pl+Ela: hávsskijs
    hávsske+A+Pl+Com: hávsskij
    hávsske+A+Ess: hávssken
    hávsske+A+Der/Comp+A+Sg+Nom: hávsskep
    hávsske+A+Der/Superl+A+Sg+Nom: hávsskemus
    hávsske+A+Der/Comp+A+Der/AAdv+Adv: hávsskebut
    hávsske+A+Der/Superl+A+Der/AAdv+Adv: hávsskemusát
    hávsske+A+Der/Comp+A+Der/Dimin+A+Sg+Nom: hávsskebusj
    hávsske+A+Der/Comp+A+Der/Dimin+A+Der/AAdv+Adv: hávsskebuttjat
    hávsske+A+Der/AAdv+Adv: hávssket
    hávsske+A+Attr+Der/vuota+N+Sg+Nom: hávsskesvuohta

  Adjective - moarrá: # HÁVSSKE
    moarrá+A+Attr: moarrás
    moarrá+A+Sg+Nom: moarrá
    moarrá+A+Der/Comp+A+Sg+Nom: moarráp
    moarrá+A+Der/Superl+A+Sg+Nom: moarrámus
    moarrá+A+Der/Comp+A+Der/AAdv+Adv: moarrábut
    moarrá+A+Der/Superl+A+Der/AAdv+Adv: moarrámusát
    moarrá+A+Der/Comp+A+Der/Dimin+A+Sg+Nom: moarrábusj
    moarrá+A+Der/Comp+A+Der/Dimin+A+Der/AAdv+Adv: moarrábuttjat
    moarrá+A+Der/AAdv+Adv: moarrát
    moarrá+A+Attr+Der/vuota+N+Sg+Nom: moarrásvuohta

  Adjective - bieggá: # HÁVSSKE
    bieggá+A+Attr: bieggás
    bieggá+A+Sg+Nom: bieggá
    bieggá+A+Sg+Ill: bieggáj
    bieggá+A+Sg+Com: bieggájn
    bieggá+A+Der/Comp+A+Sg+Nom: bieggáp

  Adjective - álkke: # HÁVSSKE
    álkke+A+Attr: álkkes
    álkke+A+Sg+Nom: álkke
    álkke+A+Sg+Ill: álkkáj
    álkke+A+Sg+Com: álkkijn
    álkke+A+Der/Comp+A+Sg+Nom: álkkep

  Adjective - ránndu: # HÁVSSKE
    ránndu+A+Attr: ránndus
    ránndu+A+Sg+Nom: ránndu
    ránndu+A+Sg+Ill: ránnduj
    ránndu+A+Sg+Com: ránndujn
    ránndu+A+Der/Comp+A+Sg+Nom: ránndup

  Adjective - skiermmá: # NUORRA
    skiermmá+A+Attr: skiermmás
    skiermmá+A+Sg+Nom: skiermmá
    skiermmá+A+Sg+Ine: skiermmán
    skiermmá+A+Der/Comp+A+Sg+Nom: skiermmáp
    skiermmá+A+Der/Superl+A+Sg+Nom: skiermmámus

  Adjective - buorre: # NUORRA
    buorre+A+Attr: buorre
    buorre+A+Sg+Nom: buorre
    buorre+A+Sg+Gen: buore
    buorre+A+Der/Comp+A+Sg+Nom: buorep
    buorre+A+Der/Superl+A+Sg+Nom: buoremus

  Adjective - tjuoddje: # TJUODDJE
    tjuoddje+A+Attr: tjuoddjis
    tjuoddje+A+Sg+Nom: tjuoddje
    tjuoddje+A+Sg+Ela: tjuoddjes
    tjuoddje+A+Sg+Ill: tjuoddjáj
    tjuoddje+A+Sg+Com: tjuoddjijn
    tjuoddje+A+Der/Comp+A+Sg+Nom: tjuoddjep
    tjuoddje+A+Der/Superl+A+Sg+Nom: tjuoddjemus
    tjuoddje+A+Der/Comp+A+Der/Dimin+A+Sg+Nom: tjuoddjebusj
    tjuoddje+A+Der/AAdv+Adv: tjuoddjet
    tjuoddje+A+Der/Comp+A+Der/Dimin+A+Der/AAdv+Adv: tjuoddjebuttjat
    tjuoddje+A+Attr+Der/vuota+N+Sg+Nom: tjuoddjisvuohta

  Adjective - guhkke: # GALLJE
    guhkke+A+Attr: [guhkes, guhka]
    guhkke+A+Sg+Nom: guhkke
    guhkke+A+Sg+Ela: guhkes
    guhkke+A+Der/Comp+A+Sg+Nom: guhkep
    guhkke+A+Der/Superl+A+Sg+Nom: guhkemus
    guhkke+A+Der/Comp+A+Der/Dimin+A+Sg+Nom: guhkebusj
    guhkke+A+Der/AAdv+Adv: guhket
    guhkke+A+Der/Comp+A+Der/Dimin+A+Der/AAdv+Adv: guhkebuttjat
    guhkke+A+Attr+Der/vuota+N+Sg+Nom: [guhkesvuohta, guhkavuohta]

  Adjective - basske: # GALLJE
    basske+A+Attr: [baskes, baska]
    basske+A+Sg+Nom: basske
    basske+A+Sg+Ela: baskes
    basske+A+Der/Comp+A+Sg+Nom: baskep
    basske+A+Der/Superl+A+Sg+Nom: baskemus
    basske+A+Der/Comp+A+Der/Dimin+A+Sg+Nom: baskebusj
    basske+A+Der/AAdv+Adv: basket
    basske+A+Der/Comp+A+Der/Dimin+A+Der/AAdv+Adv: baskebuttjat
    basske+A+Attr+Der/vuota+N+Sg+Nom: [baskesvuohta, baskavuohta]

  Adjective - tjábbe: # TJÁBBE
    tjábbe+A+Attr: tjáppa
    tjábbe+A+Sg+Nom: tjábbe
    tjábbe+A+Sg+Com: tjáppijn
    tjábbe+A+Der/Comp+A+Sg+Nom: tjáppep
    tjábbe+A+Der/Superl+A+Sg+Nom: tjáppemus
    tjábbe+A+Der/Comp+A+Der/Dimin+A+Sg+Nom: tjáppebusj
    tjábbe+A+Der/Comp+A+Der/Dimin+A+Der/AAdv+Adv: tjáppebuttjat
    tjábbe+A+Der/Comp+A+Der/AAdv+Adv: tjáppebut
    tjábbe+A+Der/Superl+A+Der/AAdv+Adv: tjáppemusát
    tjábbe+A+Der/AAdv+Adv: tjábbát
    tjábbe+A+Attr+Der/vuota+N+Sg+Nom: tjáppavuohta

  Adjective - dádjadahtte: # SÁVADAHTTE
    dádjadahtte+A+Attr: dádjadahtte
    dádjadahtte+A+Sg+Nom: dádjadahtte
    dádjadahtte+A+Sg+Com: dádjadahttijn
    dádjadahtte+A+Sg+Ill: dádjadahttáj
    dádjadahtte+A+Sg+Ela: dádjadahttes
    dádjadahtte+A+Der/Comp+A+Sg+Nom: []
    dádjadahtte+A+Der/Superl+A+Sg+Nom: []

  Adjective - juhkke: #  JUHKKE
    juhkke+A+Attr: juhkkes
    juhkke+A+Sg+Ill: juhkkáj
    juhkke+A+Sg+Ela: juhkkes
    juhkke+A+Sg+Com: juhkkijn

  Adjective - addne: #  JUHKKE
    addne+A+Attr: addnes
    addne+A+Sg+Nom: addne
    addne+A+Sg+Ill: addnáj
    addne+A+Sg+Ela: addnes
    addne+A+Sg+Com: addnijn
    addne+A+Der/Comp+A+Sg+Nom: []
    addne+A+Der/Superl+A+Sg+Nom: []
    addne+A+Der/Comp+A+Der/AAdv+Adv: []
    addne+A+Der/Superl+A+Der/AAdv+Adv: []
    addne+A+Der/Comp+A+Der/Dimin+A+Sg+Nom: []
    addne+A+Der/Comp+A+Der/Dimin+A+Der/AAdv+Adv: []
    addne+A+Der/AAdv+Adv: []
    addne+A+Attr+Der/vuota+N+Sg+Nom: []

  Adjective - iesjmanne: #  BÅRRE
    iesjmanne+A+Attr: iesjmanne
    iesjmanne+A+Sg+Ill: iesjmannáj
    iesjmanne+A+Sg+Ela: iesjmannes
    iesjmanne+A+Sg+Com: iesjmannijn

  Adjective - vájllo: #  BÅRRE
    vájllo+A+Attr: vájllo
    vájllo+A+Sg+Ill: vájlluj
    vájllo+A+Sg+Ela: vájllos
    vájllo+A+Sg+Com: vájllujn

  Adjective - bårre: #  BÅRRE
    bårre+A+Attr: bårre
    bårre+A+Sg+Nom: bårre
    bårre+A+Sg+Ill: bårråj
    bårre+A+Sg+Gen: bårre
    bårre+A+Sg+Ela: bårres
    bårre+A+Sg+Com: bårrijn
    bårre+A+Der/Comp+A+Sg+Nom: []
    bårre+A+Der/Superl+A+Sg+Nom: []
    bårre+A+Der/Comp+A+Der/AAdv+Adv: []
    bårre+A+Der/Superl+A+Der/AAdv+Adv: []
    bårre+A+Der/Comp+A+Der/Dimin+A+Sg+Nom: []
    bårre+A+Der/Comp+A+Der/Dimin+A+Der/AAdv+Adv: []
    bårre+A+Der/AAdv+Adv: []
    bårre+A+Attr+Der/vuota+N+Sg+Nom: []

  Adjective - sárnnediddjesiehke: # SUOLASIEHKE and At(gives attribut)
    sárnnediddjesiehke+A+Attr: sárnnediddjesiek
    sárnnediddjesiehke+A+Sg+Nom: sárnnediddjesiehke
    sárnnediddjesiehke+A+Sg+Ine: sárnnediddjesiegen
    sárnnediddjesiehke+A+Der/Comp+A+Sg+Nom: []
    sárnnediddjesiehke+A+Der/Superl+A+Sg+Nom: []
    sárnnediddjesiehke+A+Der/Comp+A+Der/Dimin+A+Sg+Nom: []
    sárnnediddjesiehke+A+Der/Comp+A+Der/Dimin+A+Der/AAdv+Adv: []
    sárnnediddjesiehke+A+Der/AAdv+Adv: sárnnediddjesieget
    sárnnediddjesiehke+A+Attr+Der/vuota+N+Sg+Nom: sárnnediddjesiekvuohta
